【裁判字號】    89,易,972
【裁判日期】    890530
【裁判案由】    竊盜
【裁判全文】
臺灣臺北地方法院刑事判決                          八十九年度易字第九七二號
    公  訴  人  臺灣臺北地方法院檢察署檢察官
    被      告  甲○○
右列被告因竊盜案件，經檢察官提起公訴（八十九年度偵字第二九七一號），本院判
決如左：
    主      文
甲○○竊盜，處罰金伍仟元；如易服勞役，以參佰元折算壹日。緩刑貳年。
    事      實
一、甲○○於民國八十九年一月二十七日上午十時三十分許，在台北縣新店市○○路
    ○段二十九巷口處，見乙○○所有之ＭＤＶ－九九一號機車停放於該處，竟意圖
    為自己不法之所有，將該車搬至其所騎乘之三輪車上載離現場而竊取該輛機車，
    得手後擬供日後變賣之用。嗣於同年月日上午十一時許行經台北縣新店市○○路
    二八０巷口時（公訴人誤載為中正路二八巷口），為警查獲。
二、案經台北縣警察局新店分局報請台灣台北地方法院檢察署檢察官偵查起訴。
    理      由
一、訊據被告甲○○對於右揭時、地載走被害人乙○○所有之機車之事實坦承不諱，
    惟矢口否認有竊盜犯行，辯稱：該車停放多日未見有人騎乘，復未懸掛車牌，以
    為無人所有，方將之載走云云。經查：被害人乙○○所有之機車，車牌固因違規
    而遭警方查扣，惟該車係一九九七年份，車齡僅有二、三年，業經被害人乙○○
    於警訊中陳述綦詳，又有車籍作業系統－查詢認可資料一紙在卷可考，是該車縱
    因違規致車牌為警查扣而未懸掛車牌，衡諸社會通念，仍不至使人誤認該車係無
    人所有之報廢車輛；參以本院質之被告該車之新舊程度，被告復供稱該車並不舊
    等情（見本院八十九年五月十六日審理筆錄），足見被告確係知悉該車仍屬他人
    所有，並非他人棄置之車輛甚為灼然，被告前揭所辯，要係卸責之詞，殊不足採
    。此外，復有台北縣警察局贓物認領保管單一紙附卷可稽。綜上，本案罪證明確
    ，被告犯行堪以認定，應予依法論科。
二、核被告甲○○所為，係犯刑法第三百二十條第一項之竊盜罪。爰審酌被告之素行
    、犯罪動機、目的、手段、智識程度、以拾荒為生之生活狀況、所竊得財物價值
    、被害人已表明不願追究、所生危害暨其犯後坦承部分犯行等一切情狀，量處如
    主文所示之刑，以示懲儆。末查被告前未曾受有期徒刑以上刑之宣告，有台灣高
    等法院檢察署刑案紀錄簡覆表一紙在卷可稽，此次因一時失慮致罹刑章，信其經
    此論罪科刑之教訓後，應知警惕，當無再犯之虞，本院因認對其宣告之刑，以暫
    不執行為當，爰併予宣告緩刑二年，以啟自新。
據上論斷，應依刑事訴訟法第二百九十九條第一項前段，刑法第三百二十條第一項、
第四十二條第二項、第七十四條第一款，罰金罰鍰提高標準條例第一條前段、第二條
，判決如主文。
本案經檢察官蔡佳玲到庭執行職務。
中    華    民    國      八十九    年        五      月      三十      日
      臺灣臺北地方法院刑事第四庭
                                          法  官  黃紹紘
右正本證明與原本無異。
如不服本判決，應於判決送達後十日內，向本院提出上訴狀。
                                          書記官  劉新怡
中    華    民    國      八十九    年        六      月        三      日
附錄本案所犯法條全文：
刑法第三百二十條：
意圖為自己或第三人不法之所有，而竊取他人之動產者，為竊盜罪，處五年以下有期
徒刑、拘役或五百元以下罰金。
意圖為自己或第三人不法之利益，而竊佔他人之不動產者，依前項之規定處斷。
前二項之未遂犯罰之。


司法院資訊處製作；財團法人民間司法改革基金會備份。
